【裁判字號】    90,交訴,17
【裁判日期】    900612
【裁判案由】    公共危險
【裁判全文】
臺灣基隆地方法院刑事判決                            九十年度交訴字第一七號
    公  訴  人  臺灣基隆地方法院檢察署檢察官
    被      告  甲○○
右列被告因公共危險案件，經檢察官提起公訴 (九十年度偵字第九八四號)，本院判
決如左：
    主  文
甲○○駕駛動力交通工具肇事，致人受傷而逃逸，處有期徒刑肆月，如易科罰金以參
佰元折算壹日；又服用酒類，不能安全駕駛動力交通工具而駕駛，處有期徒刑貳月，
如易科罰金以參佰元折算壹日，應執行有期徒刑伍月，如易科罰金以參佰元折算壹日
。緩刑貳年。
    事  實
一、甲○○於民國九十年二月二十六日下午二時許，酒後已不能安全駕駛動力交通工
    具 (酒後吐氣中酒類濃度達每公升○．七九亳克），竟仍駕駛車號Ｔ８－四一七
    ○號自用小客車，沿基隆市○○街，由基隆市○○○路往東新街方向行駛，途經
    基隆市○○街二十二號前因未注意而不慎撞及路人乙○○○，致乙○○○因此受
    雙手挫傷、右上唇擦傷等傷害（過失傷害部分，告訴人撤回告訴，業經檢察官為
    不起訴處分），甲○○肇事後，雖曾下車詢問乙○○○之傷勢，唯竟未對乙○○○為及時之救治及停留現場等候處理，即藉口欲停車而逃離現場。嗣因路人記下
    車號後報警循線查獲。
二、案經基隆市警察局第三分局報請台灣基隆地方法院檢察署檢察官偵查起訴。
    理  由
一、訊據被告甲○○就其於右述時地酒後已至不能安全駕駛動力交通工具而仍駕車之
    事實坦承不諱，且被告於同日下午三時零六分經警所作吐氣中酒精含量測試已達
    ○．七九Ｇ∕Ｌ，有測試報告及基隆市警察局舉發違反道路交通管理事件通知單
    在卷可憑，又依卷附警察製作之測試觀察紀錄表所示，被告腳步不穩、多話且語
    無倫次、含糊不清、意識模糊，注意力無法集中之情形，足見其確已達不能安全
    駕駛之程度，其此部分犯罪之事證至為明確。
二、而被告對其駕車肇事致人受傷而逃逸部分則矢口否認，辯稱車禍發生當時其扶起
    傷者，因傷者說並無大礙，而該處交通相當混亂，其恐交通阻塞，且其家住附近
    ，乃先返家拿錢，欲付醫藥費與和解，其返家後即聯絡朋友欲調現，但在等朋友
    時，警察即上門，並非有意逃逸等語。
三、惟按肇事逃逸罪係為維護交通安全，加強救護，減少被害人之死傷，而促使駕駛
    人於肇事後，能對被害人及時救護而設，其性質為抽象危險犯，肇事者一旦未於
    肇事後停留於現場等待調查，或未採取及時之救護措施，而離去現場，即已成罪
    ，縱行為人於離去現場後，再有事後彌補之行為，亦不影響其犯罪之成立。經查
    被告於警訊中供稱其肇事後係告訴對方要先停好車子再來處理，但其自基隆市○○街右轉開元路將車子停在開元路口，但找不到停車位，故開到同市○○○路二
    七一號前停放，停車後亦未到現場，因為其要回家告訴太太。嗣被告於檢察官偵
    查中則係供稱肇事當時因為其朋友說要下車處理，乃先行回家，其並不知道友人
    並未處理等語，與其於警訊所述已有不同，而後被告竟又改口稱係欲回家拿錢云
    云，更與其前所述互有矛盾，顯難採信。而駕車肇事之被害人乙○○○於警訊、
    偵查及本院審理中均指稱其遭被告駕車撞到後，被告下車問其有無受傷，並稱要
    先去停車再來處理，但嗣後即一去不回，係經路人通知救護車將其送醫。另在場
    證人戊○○亦證稱被告雖有下車詢問被害人，並說要處理，其家即住旁邊，先將
    車開回去停車，其後即將車開走，但因證人之車亦遭被告撞及，證人即依所記下
    之被告車號報警，後來警察至現場，以無線電查車主，得知被告地址後即前往被
    告住處等語，足見被告當時根本未為任何及時救護行為。又被告聲請傳訊之證人
    丁○○雖附和被告所辯證稱肇事當時被告有交代證人看一下，當時被害人說沒有
    證人的事，其告訴戊○○稱被告回家拿錢。惟其所述與被告前於警訊所辯不符，
    而與證人戊○○所供亦有不同，難以遽信。況查，證人即至被告住處查獲之警員
    丙○○於本院具結證稱其至被告家中時，係被告之妻先開門，而後甲○○出來，
    證人詢以是否發生車禍，其先說沒有，經過一陣子始承認其事，警員問其車子停
    放何處，並要求被告帶同尋找，但被告找了一段時間仍然找不到，警員即將被告
    帶回派出所等語，而被告既於警員追查時起初尚不敢承認肇事，更見其當時已有
    情虛，是其辯稱肇事後非蓄意逃逸云云，顯屬卸責之詞，其犯罪之事證明確，犯
    行可堪認定。
四、核被告所為，係犯刑法第一百八十五條之三及第一百八十五條之四之公共危險罪
    ，惟其所犯前述二罪間，因犯意各別，罪名互異，應予分別論罪，併合處罰。惟
    被告所犯刑法第一百八十五條之四駕車肇事致人死傷而逃逸部分，其犯罪之情節
    尚非嚴重，被害人所受傷勢亦屬輕微，且亦有他人及時救護，事後被告已與被害
    人和解，衡之該罪之法定刑，客觀上顯有可予憫恕之處，本院認縱處以法定最低
    度刑亦嫌過重，爰依刑法第五十九條規定酌量減輕其刑。審酌被告素行尚屬正常
    ，此次係因一時失慮觸法，犯後亦已得被害人之諒解，態度尚佳等一切情狀，就
    所犯罪名各量處如主文所示之刑，並諭知易科罰金之折算標準後，定其應執行之
    刑及執行刑易科罰金之折算標準。又被告前未曾受有期徒刑以上刑之宣告，有台
    灣基隆地方法院檢察署刑案資料查註紀錄表及本院被告全國前案紀錄表在卷可稽
    ，其因一時失慮，偶罹刑典，事後尚具悔意，經此刑之宣告後，應知警惕而無再
    犯之虞，本院因認暫不執行其刑為當，予以宣告緩刑二年，用啟自新。
五、據上論斷，應依刑事訴訟法第二百九十九條第一項前段、刑法第一百八十五條之
    三、第一百八十五條之四、第五十九條、第四十一條、第五十一條第五款、第七
    十四條第一款、罰金罰鍰提高標準條例第二條，判決如主文。
本案經檢察官周慶華到庭執行職務
中    華    民    國      九十        年      六      月      十二    日
                                      臺灣基隆地方法院刑事第二庭
                                          法  官  黃  麟  倫
右正本證明與原本無異。
對於本件判決如有不服，應於收受送達後十日內，向本院提出上訴書狀，上訴於臺灣
高等法院，並按他造當事人之人數附具繕本。
                                          書記官  許  世  賢
中    華    民    國      九十        年      六      月      十二    日
刑法第一百八十五條之三
服用毒品、麻醉藥品、酒類或其他相類之物，不能安全駕駛動力交通工具而駕駛者，
處一年以下有期徒刑、拘役或三萬元以下罰金。
第一百八十五條之四
駕駛動力交通工具肇事，致人死傷而逃逸者，處六月以上五年以下有期徒刑。


司法院資訊處製作；財團法人民間司法改革基金會備份。
